【裁判字號】    95,勞抗,7
【裁判日期】    950731
【裁判案由】    給付資遣費等
【裁判全文】
臺灣高等法院民事裁定                   95年度勞抗字第7號
    抗  告  人  乙○○
上列抗告人因與幸福人壽保險股份有限公司間給付資遣費等事件
聲請補充判決，對於中華民國94年12月26日臺灣桃園地方法院94
年度勞訴字第41號裁定提起抗告，本院裁定如下：
      主      文
抗告駁回。
抗告訴訟費用由抗告人負擔。
      理      由
一按訴訟標的之一部或訴訟費用，裁判有脫漏者，法院應依聲請
  或依職權以判決補充之，民事訴訟法第233 條第1 項固定明文
  ，惟法院判決，必於當事人之主請求、從請求或費用之全部或
  一部確有脫漏者，當事人始得聲請追加判決（即補充判決）（
  最高法院19年聲字第19號判例參照）。又訴經撤回者，視同未
  起訴，民事訴訟法第263條第1項前段定有明文。再原告將原訴
  變更時，法院以其訴之變更為合法，而原訴可認為已因撤回而
  終結者，應專就新訴裁判（同院29年上字第1771號、65年台上
  字第2183號、66年台上字第3320號判例參照）。
二查本件抗告人向台灣台北地方法院（下稱台北地院）起訴請求
  幸福人壽保險股份有限公司（下稱幸福人壽公司）、周晸晢、
  甲○○、丙○○、翁聰火等給付介紹費、資遣費等，嗣於民國
  94年4月22日言詞辯論時，當庭以言詞撤回對周晸晢、甲○○
  、丙○○、翁聰火等人之訴（見該院94年度勞訴字第48號卷，
  94年4月22日言詞辯論筆錄），周晸晢等人當庭表示同意撤回
  ，依前揭民事訴訟法第263條第1項前段之規定，視同抗告人未
  對周晸晢等人起訴。嗣台北地院於同年4月22日，就抗告人原
  起訴聲明第7項請求塗銷相對人幸福人壽公司就抗告人所有坐
  落桃園縣桃園市○○○段337之301地號及其上同段3182建號建
  物之抵押權登記部分，裁定移送臺灣桃園地方法院（另案辦理
  ），再於同年6月2日就抗告人原起訴聲明第1項至第6項請求相
  對人幸福人壽公司給付介紹費、資遣費等部分，裁定移送原法
  院，有上開民事裁定各1件在卷可稽，抗告人復於原法院就原
  起訴聲明第1項至第6項請求相對人幸福人壽公司給付介紹費、
  資遣費等部分，多次變更訴之聲明，最後於原法院94年10月3
  日言詞辯論期日，當庭變更訴之聲明為：相對人幸福人壽公司
  應給付抗告人新台幣1,08 2,000元，及自94年9月10日起至清
  償日止，按年息5％計算之利息（見原法院94年10月3日言詞辯
  論筆錄），原法院以其訴之變更為合法，原訴已撤回而終結，
  僅就上開變更之訴部分為判決，揆諸首開說明，即無不合。抗
  告人以原法院漏未裁判，聲請補充判決，原法院駁回抗告人之
  聲請，並無不當。抗告意旨仍執前詞，指摘原裁定不當，聲明
  廢棄，為無理由，應予駁回。
三據上論結，本件抗告為無理由。依民事訴訟法第495條之1第1
  項、第449條第1項、第95條、第78條，裁定如主文。
中    華    民    國    95    年    7    月    31    日
                  勞工法庭審判長法  官 黃熙嫣
                                法  官 楊力進
                                法  官 李昆曄
正本係照原本作成。
不得再抗告。
中    華    民    國    95    年    8     月    7     日
                                書記官 鎖瑞嶺


司法院資訊處製作；財團法人民間司法改革基金會備份。
